# 计入非经常性损益政府补助，“持续”如何判断？

提问人：于呈 时间：2016-08-22 15:14:01
2008 年证监会下发的《公开发行证券的公司信息披露解释性公告第 1 号——非经常性损益》计入当期损益的政府补助，但与公司正常经营业务密切相关，符合国家政策规定、按照一定标准定额或定量持续享受的政府补助除外，
“持续”是什么概念，未来3-5年还是可预计的长期，谢谢陈老师！

回答人：chenyiwei
“持续”的概念是指在可预见的未来能够成为本企业收益的一项稳定来源。对其界限没有统一的定量规定，但一般理解为：该政策的有效期总体不应短于 3 年，且至少应当在下一年度还是可以享受的。

提问人：于呈 时间：2016-08-23 20:36:16
谢谢，陈老师！某企业 2012 入住杭州高新区，签订的合同五年，每年取得政府补助 500 万元，持续到 2017 年度，那么2012-2017年度取得的政补助属于经常性损益还是非经常性损益，谢谢！

回答人：chenyiwei
如果取得补助的依据是地方招商引资土政策，则期限再长也是非经常性的。